臺灣高等法院刑事判決　　　　　　　　94年度上易字第1297號
上　訴　人
即　被　告　甲○○
上列上訴人即被告因竊盜案件，不服臺灣板橋地方法院93年度易
字第744 號中華民國94年1 月20日第一審判決（起訴案號：臺灣
板橋地方法院檢察署93年度偵字第6166號），提起上訴，本院判
決如下：
    主  文
上訴駁回。
    事實及理由
一、本案經本院審理結果，認第一審以上訴人即被告甲○○犯刑
    法第321 條第1 項第1 款、第3 款之攜帶兇器於夜間侵入住
    宅竊盜罪，累犯，判處有期徒刑八月，並說明上訴人即被告
    甲○○與同案被告乙○○（由原審另行審理）有犯意聯絡及
    行為分擔，為共同正犯，且認扣案鐵撬一把係同案被告乙○○所有，供與被告甲○○共同犯本罪所用之物，併予宣告沒
    收等，其認事用法並無不當，量刑亦稱妥適，應予維持，並
    引用第一審判決書所記載之事實、證據及理由（如附件）。
二、被告上訴意旨略以：是乙○○說要把貨櫃賣給伊，伊才和他
    去看貨櫃，因為伊是下班以後才有空，所以是晚上時間去看
    ；現場共有四只貨櫃屋，伊要一個一個看，因為那裡有很多
    雜草，所以隨手拿起放在貨櫃屋旁邊的鋼軌，員警到達時，
    伊順手放在車上，鐵撬原本就放在車上，沒有拿來撬東西云
    云。惟查：(一)被告若係欲購買貨櫃屋，於深夜時前往查看，
    如何能清楚判斷所欲購買貨櫃屋之新舊、好壞等狀況？其此
    部分所辯有違常情，已難採信。(二)被害人丙○○所有供作輸
    送帶軌道用之不鏽鋼（俗稱白鐵）係在同案被告乙○○所駕
    駛之7E─0837號自用小貨車上查獲乙節，業據告訴人即證人
    丙○○及警員李金鍾於原審證述無訛（詳原審93年度易字第
    744 號卷第138 頁、原審94年度易緝字第81號卷第7 頁）。
    則被告甲○○如係僅拾該不鏽鋼（俗稱白鐵）以除草，為何
    將之放在小貨車上？何況，復與同案被告乙○○於本院具結
    所證：輸送帶白鐵是甲○○拿來打狗者云云，亦有歧異（本
    院卷第41頁）；顯見被告甲○○此部分辯解及同案被告乙○○所證均非可取。(三)扣案鐵撬一把係在告訴人丙○○遭竊屋
    內之一樓通往二樓樓梯間查得乙節，亦據證人即警員李金鍾
    、柯政熙於原審審理中結證綦詳（原審94年度易緝字第81號
    卷第8 、10頁）。足認被告與同案被告乙○○二人中確有人
    持該鐵撬進入告訴人之屋內，被告與同案被告乙○○有攜帶
    兇器之事實，洵無置疑。(四)至被告與同案被告董致崇於本院
    審理中固互稱係另一人下車進入告訴人之貨櫃屋內者云云。
    然，參諸證人李金鍾、柯政熙於原審審理時所證述：「至乙○○部分，這件案子為第二次，他們都去現場偷拔鐵去賣」
    「其中一個是第二次查獲；乙○○第一次就拆東西，後來被
    害人就會常常去那邊看，結果第一次比較早發現，所以還沒
    有偷那麼多東西」等語（原審94年度易緝字第81號卷第7 、
    10、11頁）。可知同案被告乙○○到告訴人丙○○之本案工
    廠貨櫃屋行竊，非僅一次，且係於本次始帶同被告甲○○前
    往，則應係乙○○對所欲行竊之環境較為熟悉，衡情當無乙○○留在車內，而由第一次同往行竊之被告甲○○先行下車
    進入告訴人屋內之理。從上研判，應以被告甲○○所述乙○○先進入屋內之情節較符常情，換言之，原審所認定之事實
    並無違誤，同案被告乙○○於本院供證時所稱，純係諉卸之
    詞，並無可信。(五)綜上，被告上開上訴意旨均無可採，其猶
    執前詞否認犯行並指摘原判決不當，為無理由，應予駁回。
三、據上論結，應依刑事訴訟法第368 條、第373 條，判決如主
    文。
本案經檢察官賴俊雄到庭執行職務。
中　　華　　民　　國　　94　　年　　9 　　月　　30　　日
　　　　　　　　　刑事第二十庭審判長法　官  陳貽男
　　　　　　　　　　　　　　　　　  法　官  高明哲
　　　　　　　　　　　　　　　　　  法　官  許仕楓
以上正本證明與原本無異。
不得上訴。
                                    書記官  劉貞達
中　　華　　民　　國　　94　　年　　10　　月　　3 　　日
附錄本案論罪科刑法條全文
刑法第321 條：
犯竊盜罪而有左列情形之一者，處六月以上五年以下有期徒刑：
一、於夜間侵入住宅或有人居住之建築物、船艦或隱匿其內而犯
    之者。
二、毀越門扇、牆垣或其他安全設備而犯之者。
三、攜帶兇器而犯之者。
四、結夥三人以上而犯之者。
五、乘火災、水災或其他災害之際而犯之者。
六、在車站或埠頭而犯之者。
前項之未遂犯罰之。
